# 持股比例 2%

提问人：LUNTUS 时间：2021-06-01 16:57:41
请教老师，现对一家公司持股比例2%，不具有控制、共同控制和重大影响且在活跃市场没有报价。①可否对他作为长期股权投资核算，其后续计量按权益法核算吗。②假设将其做为其他权益工具投资，其后续计量能否基于其财务报表按照享有的账面净资产份额予以确认公允价值变动。

回答人：chenyiwei
1 、持股比例仅为2%，不能采用权益法核算，应作为金融资产核算，以公允价值进行后续计量。
2 、可以关注下本案例是否符合《企业会计准则第 22 号——金融工具确认和计量》第四十四条、四十五条所指的“以成本作为公允价值的最佳估计”的条件。如果不满足，则期末只能按估值技术确定其公允价值了。